臺灣高雄地方法院刑事判決　　　　　　　 96年度訴字第484號
公　訴　人　臺灣高雄地方法院檢察署檢察官
被　　　告　乙○○
上列被告因違反毒品危害防制條例案件，經檢察官提起公訴（96
年度毒偵字第246 號），被告於本院準備程序中為有罪之陳述，
經合議庭裁定由受命法官依簡式審判程序獨任審理，本院判決如
下：
    主  文
乙○○施用第一級毒品，處有期徒刑壹年貳月。
    事 實 及 理 由
一、乙○○於民國94年間因施用毒品案件，經本院裁定命入勒戒
    處所施以觀察勒戒，勒戒期滿因有繼續施用毒品傾向，復經
    本院裁定命入戒治處所施以強制戒治，於95年4 月20日停止
    戒治處分釋放出所，於95年8 月16日期滿視為執行完畢。詎
    猶不知悔改，明知海洛因係毒品危害防制條例第2 條第2 項
    所列之第一級毒品，不得非法持有、施用，仍於上開觀察勒
    戒、強制戒治執行完畢釋放後5 年內，基於施用第一級毒品
    海洛因之犯意，於95年11月6 日下午3 時30分回溯24小時內
    某時，在高雄縣鳳山市衛武營旁公園內之廁所，將第一級毒
    品海洛因摻水以注射針筒注射手臂靜脈之方式，施用第一級
    毒品海洛因1 次。嗣於95年11月6 日下午3 時30分許，在高
    雄縣鳳山市○○路與中山西路口，與友人林松璋一同為警臨
    檢查獲，並當場扣得第一級毒品海洛因1 小包（含袋重 0.2
    公克），並經乙○○同意採尿送驗查獲。
二、本件被告乙○○所犯為死刑、無刑徒刑或最輕本刑為3 年以
    上有期徒刑以外之罪，其於準備程序中就被訴犯罪事實，為
    有罪之陳述，經法官告知簡式審判程序之旨，並聽取當事人
    之意見後，依刑事訴訟法第273 條之1 第1 項規定，裁定由
    受命法官獨任進行簡式審判程序，合先指明。
三、上揭犯罪事實，業據被告乙○○於本院審理時坦承不諱，，
    並有台灣檢驗科技股份有限公司95年11月20日濫用藥物尿液
    檢驗報告1 紙、尿液採驗編號對照表1 份、臺灣高雄地方法
    院檢察署刑案查註紀錄表及臺灣高等法院被告全國前案紀錄
    表各1 紙附卷可稽。又被告於94年間因施用毒品案件，經本
    院裁定命入勒戒處所施以觀察勒戒，勒戒期滿因有繼續施用
    毒品傾向，復經本院裁定命入戒治處所施以強制戒治，於95
    年4 月20日停止戒治處分釋放出所，於95年8 月16日期滿視
    為執行完畢之事實，有臺灣高雄地方法院檢察署刑案查註紀
    錄表及臺灣高等法院被告全國前案紀錄表各1 紙附卷可稽，
    是被告確係於觀察勒戒執行完畢釋放後，5 年內又為本件施
    用第一級毒品海洛因之犯行甚明；從而，本案事證明確，被
    告犯行堪予認定，應依法論科。
四、查海洛因係毒品危害防制條例第2 條第2 項所稱之第一級毒
    品，不得非法持有及施用。核被告所為，係犯毒品危害防制
    條例第10條第1 項之施用第一級毒品罪。被告持有第一級毒
    品海洛因之低度行為，已為施用之高度行為所吸收，不另論
    罪。爰審酌被告曾觸犯施用毒品之犯行，雖經強制戒治程式
    ，仍未能斷戒施用毒品惡習，顯見其戒治意志不堅，缺乏勒
    戒動機，本應從重量刑以收刑罰教化之效。惟念其施用毒品
    係對己身殘害，並未造成他人具體危害，且能於犯後坦承犯
    行，態度尚稱良好等一切情狀，酌情量處如主文所示之刑，
    以示儆懲。至扣案之海洛因1 小包（含袋重0.2） 係第3 人
    林松璋所有，業據被告供明在卷，且林松璋亦供承上開扣案
    海洛因為其所有（見警卷第5 頁），並有扣押筆錄、扣押物
    品目錄表各1 紙在卷可參，足認上開扣案之海洛因並非被告
    所有，與本件被告施用第一級毒品之犯行並無實質之關連性
    ，爰不宣告沒收銷燬。
五、另檢察官聲請併辦意旨以：被告乙○○明知海洛因係毒品危
    害防制條例第2 條第2 項所列之第一級毒品，不得非法持有
    、施用，仍於強制戒治執行完畢釋放後5 年內，基於施用第
    一級毒品海洛因之集合犯意，於96年1 月24日上午8 時10分
    許，在其位於高雄縣鳳山市○○路○段306 號附2 住處，將
    第一級毒品海洛因以摻水稀釋後以注射針筒注射手臂靜脈之
    方式，施用第一級毒品海洛因1 次。嗣於96年1 月24日上午
    10時55分許，在高上開地點為警查獲，並扣得海洛因殘渣袋
    1 只、注射針筒1 支及塑膠吸管杓子1 支，經黃榮發同意採
    尿送驗查獲，上開犯行與本案係基於單一犯意而反覆實施同
    種類之行為，係屬集合犯之包括一罪，基於審判不可分原則
    ，應為起訴效力所及，而應併予審理等語。然查，所謂集合
    犯，乃在構成要件上本即預定有複數之同種行為反覆實施之
    犯罪。被告乙○○前後2 次吸食第一級毒品海洛因之行為，
    雖為多次之複數行為，惟其並未具備預先反覆實施之犯意甚
    為明確，故檢察官聲請併辦部份自亦無集合犯之裁判上一罪
    關係，非起訴效力所及，本院自無從併予審理，是檢察官移
    送併辦部分應退由檢察官另為適法之處理。
據上論斷，應依刑事訴訟法第273 條之1 第1 項、第284 條之 1
、第299 條第1 項前段，毒品危害防制條例第10條第1 項，判決
如主文。
本案經檢察官甲○○到庭執行職務。
中　　華　　民　　國　　96　　年　　3 　　月　　23　　日
                  鳳山刑事第一庭      法　官  陳盈吉
以上正本證明與原本無異。
如不服本判決，應於判決送達後10日內，向本院提出上訴狀。
中　　華　　民　　國　　96　　年　　3 　　月　　23　　日
 　　　　　　　　　　　　　　　       書記官  吳俊達
附錄本判決論罪科刑法條：
毒品危害防制條例第10條
施用第1級毒品者，處6月以上5年以下有期徒刑。
施用第2級毒品者，處3年以下有期徒刑。
